最高法院刑事判決　　　　　　九十四年度台上字第七００五號
　　上　訴　人　甲○○
　　　　　　　　　　　　號在.
上列上訴人因違反毒品危害防制條例案件，不服台灣高等法院中
華民國九十四年九月二十七日第二審判決（九十四年度上訴字第
一九五八號；起訴案號：台灣桃園地方法院檢察署九十三年度偵
字第一九八三七號），提起上訴，本院判決如下：
    主  文
上訴駁回。
    理  由
按刑事訴訟法第三百七十七條規定：上訴於第三審法院，非以判
決違背法令為理由，不得為之。是提起第三審上訴，應以原判決
違背法令為理由，係屬法定要件；如上訴理由狀並未依據卷內訴
訟資料具體指摘原判決不適用何種法則或如何適用不當，或所指
摘原判決違法情事，顯與法律規定得為第三審上訴理由之違法情
形不相適合時，均應認其上訴為違背法律上之程式，予以駁回。
本件原判決認定上訴人甲○○有原判決事實欄所載之犯行，因而
維持第一審依想像競合犯之規定，從一重論處上訴人共同運輸第
一級毒品罪刑之判決（有期徒刑十三年），駁回上訴人在第二審
之上訴，已敘述其所憑之證據及認定之理由。對於上訴人雖坦承
犯行，惟陳稱：第一審量刑過重，且警察因伊之供述而查獲共犯
蔡偉誠、江丕琥、張厲生等人，請求依據毒品危害防制條例第十
七條之規定減輕其刑，及上訴人於第一審否認知悉所運輸並私運
進口之物品為第一級毒品海洛因，並非足採，已依憑卷證資料，
詳加指駁；且說明證人姜威雖於第一審證稱：不知上訴人有無運
輸毒品海洛因入境，及證人林文堅於第一審證稱：渠未告知上訴
人前往泰國係為運輸海洛因入境，單純邀請上訴人前往泰國旅遊
，上訴人並不知情各云云，難據為上訴人有利之認定。所為合法
之事實認定，俱有卷內證據資料足憑，從形式上觀察，原判決並
無違反證據法則、不載理由或證據調查未盡等違法之情形存在。
上訴意旨略以：(一)原判決對於上訴人基於運輸毒品之目的而前往
泰國，抑或單純赴泰國旅行時，因受江丕琥、張厲生等威嚇利誘
，始行應允運輸海洛因，未於事實欄及理由內為記載及說明，自
有理由不備之違法。(二)證人林文堅於第一審證稱渠單純邀請上訴
人前往泰國旅遊，未向上訴人告知運輸海洛因入境等語，原判決
捨棄該有利上訴人之證據，復置上訴人無前科，亦無資力，且迄
今並無人指證上訴人於事前有共同運輸毒品之犯意等情於未論，
以擬制及推測方法認定上訴人犯罪，均有證據法則適用不當之違
法。(三)林文堅、張厲生均有二次運輸海洛因之犯行，第一次運輸
入境之海洛因亦已流入市面。原審判處上訴人有期徒刑十三年，
與林文堅、張厲生所受宣告刑相同，又未說明其理由，原判決顯
屬理由不備，且不符罪刑相當之原則。(四)證人姜威、林文堅與上
訴人同赴泰國，惟姜威於審理中亦證稱不知上訴人有無運輸毒品
，則上訴人顯然未知前往泰國係從事運輸毒品之始末。直至返回
台灣之際，受綽號江丕琥、張厲生之脅迫、利誘，始聽命將毒品
塞入體內，並由張厲生留在房間內看守，故實情洵有再詳予調查
之必要。(五)上訴人因慮及年邁雙親及稚齡子女，未出庭指述綽號
「小琥」、「小刀」及「阿生」等人之犯罪，經思慮後，認有予
以揭發之必要。並聲請調閱上訴人之前科紀錄表及入出境紀錄表
，暨傳喚證人林文堅、姜威，以證明上訴人對於運輸毒品並不知
情云云。
惟查，取捨證據及認定事實，乃事實審法院職權之行使，其對證
據證明力所為之判斷，苟係基於吾人日常生活之經驗，而未違背
客觀上應認為確實之定則，並已敘述其何以為此一判斷之理由者
，即不能指為違法。原判決經綜合全案證據資料，本於事實審法
院職權推理之作用，認定上訴人確有與林文堅、姜威共同實施原
判決事實欄記載之犯行。則原判決就上訴人是否受江丕琥、張厲
生威嚇利誘而犯罪一節，未為無謂之論述，自無理由不備之違法
。上訴意旨(一)(二)(四)指摘原判決違背法令云云，均係置原判決所為
之明白論斷於不顧，猶執已為原審指駁之陳詞爭辯，及對原審取
捨證據與自由判斷證據證明力之職權行使，徒以自己之說詞，泛
指其為違法，並未就其如何影響原判決主旨，依據卷內訴訟資料
具體指明，均非適法之第三審上訴理由。次查，刑之量定係實體
法上賦予法院得為自由裁量之事項，倘其未有逾越法律所規定之
範圍，或濫用其權限，即不得任意指摘為違法。原判決量處上訴
人有期徒刑十三年，已於理由內敘明其審酌事項，綦詳，核無理
由不備之違法情形。上訴意旨(三)徒憑己見，就原審職權之行使，
指摘原判決量刑部分不符罪刑相當之原則、理由不備云云，自不
得據為上訴第三審之合法理由。再查，本院為法律審，職權在調
查下級法院裁判有無違背法令。上訴意旨(五)指稱有舉發「小琥」
、「小刀」、「阿生」之必要，及聲請調查證據云云，並非就原
判決如何違背法令，依據卷內證據資料具體指其違法，亦與法律
規定得為第三審上訴理由之違法情形，不相適合。衡以上述之說
明，應認本件上訴為違背法律上之程式，予以駁回。
據上論結，應依刑事訴訟法第三百九十五條前段，判決如主文。
中　　華　　民　　國　九十四　年   十二 　月    九　　日
                      最高法院刑事第十庭
                          審判長法官  洪　清　江
                                法官  石　木　欽
                                法官  李　伯　道
                                法官  林　勤　純
                                法官  陳　晴　教
      本件正本證明與原本無異
                                      書  記  官
中　　華　　民　　國　九十四　年   十二 　月   十五　 日
                                                    ｍ
